【裁判字號】    96,上訴,1768
【裁判日期】    970108
【裁判案由】    違反槍砲彈藥刀械管制條例
【裁判全文】
臺灣高等法院臺中分院刑事判決        96年度上訴字第1768號
上  訴  人
即  被  告  乙○○
                    (另案在臺灣臺中監獄執行)
指定辯護人  本院公設辯護人  甲○○
上列上訴人因違反槍砲彈藥刀械管制條例案件，不服臺灣臺中地
方法院94年度訴字第2739號中華民國96年3月13日第一審判決（
起訴案號：臺灣臺中地方法院檢察署94年度偵字第8104號），提
起上訴 (關於偽造公印文罪部分已確定)，本院判決如下：
    主  文
上訴駁回。
    事  實
一、乙○○曾因偽造文書、麻醉藥品管理條例案件，分別經法院
    判處有期徒刑10月、5年8月確定，上開二案接續執行，於民
    國91年4月8日縮短刑期假釋出監，所餘殘刑2年11月9日，假
    釋期滿日為94年3月17日 (不構成累犯)，於假釋中，仍不知
    警惕，明知具有殺傷力之改造手槍及子彈，分別係槍砲彈藥
    刀械管制條例第4條第1項第1款、第2款所列管之槍砲、彈藥
    ，非經中央主管機關許可，不得持有，竟基於未經許可，持
    有槍、彈之犯意，於94年5月3日20時許，在臺北市松山車站
    附近，向某不詳姓名、年籍、綽號「阿嘉」者購得如附表一
    編號1至3所示具有殺傷力之改造手槍3支、編號4所示之制式
    子彈4顆及編號5所示之改造子彈2顆（經鑑驗試射後，僅餘1
    顆），而未經許可持有之 (同時買受之標的物尚包括附表二
    所示尚不具殺傷力之槍、彈)。嗣因廖先家與胡順仲二人共
    同向乙○○買受某輛中古汽車，因廖先家無暇會同乙○○南
    下交車，乃委請陳能清（陳能清所犯變造駕照部分，已據由
    原審判處有期徒刑確定）隨同乙○○南下至臺中市取車，乙
    ○○遂攜帶上開購得之全部槍、彈，於翌日16時許駕駛牌照
    號碼1360-LH自用小客車附載其女友陳瓊姿至臺北市松山火
    車站前與陳能清會合，並先由陳能清駕車相偕南下，途中再
    換由乙○○接替駕駛，而經警於94年5月5日1時10分許，在
    臺中縣烏日鄉○○路○段與五光路口興農超市旁查獲逮捕，
    並當場在該自用小客車內查獲，並扣得如附表一、二所示之
    槍、彈。
二、案經臺灣臺中地方法院檢察署檢察官指揮海岸巡防署中部巡
    防局臺中機動查緝隊及臺中縣警察局豐原分局報請臺灣臺中
    地方法院檢察署檢察官偵查起訴。
    理  由
一、證據能力說明：(一)按司法警察官或司法警察詢問犯罪嫌疑人
    ，如有：(1)經受詢問人明示同意者；(2)於夜間經拘提或逮捕
    到場而查驗其人有無錯誤者；(3)經檢察官或法官許可者(4)有
    急迫之情形之一者，固得於夜間行之，此刑事訴訟法第100
    條之3第1項之規定可明。惟查上訴人即被告乙○○ (下稱被
    告)於94年5月5日1時10分許左右為警在臺中縣烏日鄉○○路
    ○段與五光路口之興農超市旁逮捕後，經警方於同日3時至3
    時15分對其調查詢問時，被告已明確表明夜間不願接受詢問
    等語在卷，則被告於此次警詢時關於扣案物品何人所為之陳
    述（見偵查卷(一)第18~19頁），既查無上揭司法警察得於夜
    間詢問之例外情形，核與法律規定之程序相違背，自無證據
    能力。(二)次按訊問被告，應全程連續錄音，必要時，並應全
    程連續錄影，但有急迫情況且經記明筆錄者，不在此限；筆
    錄內所載之被告陳述與錄音或錄影之內容不符者，除有前項
    但書情形外，其不符之部分，不得作為證據，刑事訴訟法第
    100條之1第1、2項分別訂有明文。再被告之自白，非出於強
    暴、脅迫、利誘、詐欺、疲勞訊問、違法羈押或其他不正之
    方法，且與事實相符者，得為證據，刑事訴訟法第156條第1
    項定有明文。查警方於94年5月5日11時至11時50分許對被告
    為詢問時，確有全程連續錄音、錄影，已據原審法院勘驗屬
    實，有原審勘驗筆錄在卷可稽（見原審卷(一)第136至第156頁
    ）。又稽之勘驗筆錄所載之譯文內容，警員於前開詢問中，
    係以一問一答方式為之，被告回答之內容，除去因訊息微弱
    而有不清之處外，其餘內容與警詢筆錄記載並無不同。而被
    告乙○○於警詢譯文中回答前開槍枝購買之過程，除關於購
    買價格15萬元無從驗聽得悉外，其餘部分之陳述，核與警詢
    筆錄記載相符，故除上開不符部分，不得作為證據外，其餘
    部分仍不能排除其證據能力。再被告於前開期日警詢時，雖
    偶有打呵欠、流鼻涕之毒癮發作現象，但據證人蔡漢成於原
    審審理時證述：被告毒癮發作之現象時好時壞，但其在製作
    筆錄時，意識是清楚的等語在卷（見原審卷(二)第114頁、第
    116頁），經核被告於警詢時，均能針對詢問事項具體明確
    回答，並無答非所問，或不知所云之情形，故被告前開警詢
    中之陳述，顯係在意識清楚之狀況所為。又被告雖辯稱：伊
    因遭到豐原分局警員以機器吊起手腳及以布條遮蓋眼睛，再
    由警員以拳頭毆打其胸部、頭部，致其頭、左眼、左臉、兩
    腳腳踝，均有瘀青及破皮，伊始於前開警詢為不實之陳述云
    云。惟查：(1)證人即參與逮捕被告乙○○之警員蔡漢成於原
    審審理中證述：「（問：當時於抓被告乙○○時，他有無拒
    捕？）他用車子衝撞。」、「（問：有無以槍枝抗拒？）槍
    枝他沒有拿出來。」、「「（問：如何逮捕？）被告下車四
    、五步後，我們逮捕他。」、「（問：壓制被告乙○○時，
    他有無受傷？）當時天色暗，我沒有看到他有傷。」、「（
    問：有無將被告乙○○帶到另一小辦公室製作筆錄？）無。
    」等語（見原審卷(二)第110~112頁）。(2)證人即參與逮捕被
    告之警員王繼生於原審審理中證述：「（問：查獲的時候，
    被告乙○○準備為何？）當時我是最後一個到，因為前後二
    部車已經攔住乙○○，我是最後一部車，我下車的時候，乙
    ○○已經被壓制在地上，壓制在地上有扣上手銬，我沒有看
    到腳鐐，一般狀況是不會用腳鐐。」、「（問：那天你在作
    正式第一次筆錄之前，是否有帶被告乙○○到小房間單獨訊
    問？）沒有。」、「（問：提示乙○○進入台中看守所的驗
    傷證明，被告乙○○自說有在你們分局被刑求，而且受傷的
    圖有雙手腕、雙手臂、左眼角受傷，是否有對乙○○刑求？
    ）沒有。」等語（見原審卷(二)第185~186頁）。(3)證人即同
    案被告陳能清於原審審理時具結證述：「（問：當天被告乙
    ○○有無受傷？）查獲地點，於停車處，被告乙○○車子熄
    火準備抽菸的時候，前方有二部車子過來，被告乙○○開車
    就撞到偵防車，我就馬上下車，被告乙○○下車就被壓制在
    地上，帶回海巡署的時候，被告乙○○左眼下顴骨部分有受
    傷。」、「（問：在豐原分局被告乙○○製作筆錄時，你有
    無在場看到？）有，我們在同一間辦公室，但有桌子相隔。
    我們相隔大約3、4公尺左右，約隔3、4個辦公桌。」、「（
    問：於豐原分局時，有無被帶到另一間辦公室製作筆錄？）
    沒有，我一直被銬在該間辦公室，解開後就在該間辦公室就
    近的辦公桌製作筆錄。」、「（問：你與被告乙○○在同一
    間辦公室的時間，有無看到被告乙○○被帶到其他房間或辦
    公室製作筆錄？）沒有。我只有看到被告乙○○原本與我同
    一排，後來換到對面的辦公桌上製作筆錄。」、「（問：是
    否記得於豐原分局的辦公室待多久的時間？）很長的一段時
    間，但我沒有看到時鐘，至少有7、8個小時，我們被逮捕的
    時候，是先送到海巡署，然後我於早上天亮的時候（大約早
    上5、6點鐘）到豐原分局，隔半小時後被告乙○○也被移送
    到豐原分局了，迄晚上才移送地檢署。」、「（問：期間有
    無休息上廁所？）我有上過二次小便，但都是離開1、2分鐘
    而已。」、「（問：被告乙○○有無休息？）他只有一次上
    廁所而已，在中午用餐後，他就趴在桌上休息。」等語（見
    原審卷(二)第118頁、第120~121頁）。(4)況依證人蔡漢成於原
    審時所述：「（問：移送本案有無分數？）有，1個人算10
    分，槍枝不算枝數，以人數計算，1個案子算15分，所以本
    案共25分。」、「（問：移送的犯罪嫌疑人，承認否有無影
    響積分？）沒有。」、「（問：本案若移送被告乙○○，被
    告陳能清共同持有槍砲，分數如何計算？）分數會較高，因
    為若移送被告陳能清可以再加10分。」等語（見原審卷(二)第
    109頁）。揆之警方查獲之槍、彈時，被告及同案被告陳能
    清均在場之情形，倘在場嫌疑人均否認涉案，警方自可將被
    告及陳能清一併移送檢察官偵辦，實無獨厚陳能清，而刑求
    被告使其承認之理。故上開證人蔡漢成等人所述，堪認信實
    可採，難認警察於製作警詢筆錄前有毆打、刑求被告之情形
    。(5)另被告雖陳稱：其於94年5月5日入臺灣臺中看守所時，
    身上有處受傷，有看守所之檢康檢查表紀錄表可參云云。然
    據卷附臺灣臺中看守所函復原審法院之被告94年5月5日入所
    健康檢查表暨內外傷紀錄表所載，被告身上並無外傷情形，
    僅於「有病或內傷紀錄（自述）」欄上載明「舊疤、左膝」
    等語，有該所95年3月23日中所坤衛字第0950001526號函在
    卷可參（見原審卷(一)第165~167頁）。益證被告入所前無遭
    警方刑求取供之情形。至於被告雖提出該所94年11月28日中
    所坤戒字第0940006386號函欲證明其有遭警察刑求之情事（
    見原審卷(一)第170~172頁）。然查該函所附之健康檢查表暨
    內外傷紀錄表上所載製作日期為94年5月9日15時，距被告入
    所之時間已有3天餘，且稽之其上所載之傷勢係眼角瘀青、
    左手臂、雙手腕、雙腳踝多處擦傷，其傷情甚為明顯，且多
    屬外傷，倘確係於同月5日警方製作筆錄前為警刑求所致，
    當不可能遲至4日後始呈現傷痕，而於入所當日未能查驗發
    現，是此部分傷勢，雖無證據可證明其發生之原因，而不能
    推定係被告入所後故意自殘，冀圖嫁禍警方，以作為刑求之
    抗辯，但顯認非被告入所前所發生，自不能憑認被告刑求之
    抗辯屬實。從而，被告於該次警詢時所為之陳述，並無受刑
    求或其他違反其本人意願所為之情況，除關於購買槍彈之價
    格部分之陳述，無從經由驗聽警詢錄音帶辨析真偽，不得作
    為證據者外，其餘部分自白之內容，均具證據能力。
二、訊據被告固坦承其於94年5月5日凌晨1時10分時許駕駛牌照
    號碼1360-L H自用小客車附載陳能清，行經臺中縣烏日鄉○
    ○路○段與五光路口「興農超市」店旁為警緝獲，並當場查
    扣如附表一、二所示之槍、彈等情，然矢口否認被訴持有槍
    、彈之犯行，辯稱：扣案之槍、彈係陳能清於94年5月4日下
    午4時時許，攜至臺北市松山車站，而與被告及被告之女友
    相偕駕乘牌照號碼1360-LH自用小客車南下，始終均為陳能
    清所持有，並非其所持有；其於警詢中所為之自白乃受警方
    刑求所為，並不實在云云。經查：(一)被告於前揭時、地偕同
    陳能清為警查獲，並扣得附表一、二所示之槍、彈等情，除
    據被告自白外，並經警員蔡漢成於原審審理中證述：「（問
    ：查獲經過？）我們從臺中市跟監，於烏日鄉興農超市旁認
    時機成熟，將乙○○所駕駛的車輛執行攔檢，攔檢後於車內
    手提包查獲30萬元現金及3把手槍，30萬元無法證明與犯罪
    有關，已經還給被告乙○○。在這個大包包內的一個小包包
    查獲扣案的毒品詳如扣案清單，另二把制式90手槍於副駕駛
    座椅背中的袋子查獲手槍。」等語（見原審(二)第108頁），
    並有搜索扣押筆錄、扣押物品目錄表及查獲實物照片等件在
    卷可稽（見偵查卷(一)第30~33頁、第38頁）。(二)扣案如附表
    一、二所示之槍、彈，經內政部警政署刑事警察局鑑驗結果
    ，其中(1)附表一編號1所示之管制編號0000000000號槍枝，
    係由仿SMITH＆WESSON廠S＆W357MAGNUM轉輪手槍製造之玩具
    手槍車通轉輪彈倉及槍管改造而成之改造手槍，機械性能良
    好，可擊發適用子彈使用，認具殺傷力；(2)附表一編號2所
    示之管制編號0000000000號槍枝，係仿德林吉雙管手槍製造
    之玩具手槍車通槍管內阻鐵改造而成之改造手槍，機械性能
    良好，可供擊發適用子彈使用，認具殺傷力；(3)編號一編號
    3所示之管制編號0000000000號槍枝，係仿HIGHSTANDARD廠D
    ERRINGERDM -101型雙管手槍製造之玩具手槍換裝土造金屬
    槍管改造而成之改造手槍，機械性能良好，可供擊發適用子
    彈使用，認具殺傷力；(4)附表一編號4所示之子彈4顆，認均
    係口徑9mm制式子彈，認均具殺傷力。(5)附表一編號5所示子
    彈2顆，認均係由直徑7.40mm、長度15.84mm玩具金屬彈殼加
    裝直徑5.90mm金屬彈丸改造而成之改造子彈，採樣1顆試射
    ，可擊發，認具殺傷力。而(6)附表二編號1所示之管制編號
    0000000000號槍枝，係德國ROHM廠RG88型口徑9mm金屬模型
    槍，經檢視，槍管近槍口端具車鑿痕跡，惟槍管仍內具阻鐵
    ，無法供發射彈丸使用，認不具殺傷力。(7)附表二編號2所
    示管制編號0000000000號槍枝，係由仿GLOCK17型半自動手
    槍製造之玩具手槍車通金屬槍管內阻鐵改造而成之改造手槍
    ，經檢視，不具撞針，無法攻擊發子彈使用，認不具殺傷力
    。(8)附表二編號3所示子彈4顆，係由直徑9.42mm、長度22
    .16mm 玩具金屬彈殼加裝直徑7.91mm金屬彈頭改造而成之改
    造子彈，採樣1顆試射，無法擊發，認不具殺傷力。(9)附表
    二編號4所示子彈2顆，係由直徑9.93mm、長度19.05mm金屬
    彈殼及直徑8.89mm金屬彈頭組合而成之土造子彈，採樣1顆
    試射，無法擊發，認不具殺傷力。(10)附表二編號5所示子彈1
    顆，係由直徑9.41mm、長度22.06mm玩具金屬彈殼加裝直徑
    7.99mm金屬彈頭改造而成之改造子彈，經檢視，其底火部位
    陷落，經實際試射，無法擊發，認不具殺傷力。附表二編
    號6所示子彈1顆，係由直徑8.88mm、長度17.05mm金屬彈殼
    及直徑7.96mm金屬彈殼組合而成之土造子彈，經檢視，不具
    底火、火藥，非為子彈之完整結構，認不具殺傷力等情，有
    內政部警政署刑事警察局94年5月5日刑鑑字第0940070427號
    槍彈鑑定書在卷可稽（見偵查卷(一)第94~100頁）。參之上
    開鑑定書所載，足認附表一編號1~5所示之槍、彈均適於射
    擊，而具有殺傷力無訛。(三)被告於94年5月5日11時至11時50
    分警詢時已供承：扣案之槍枝及子彈為伊於94年5月3日20時
    許，在臺北市松山車站附近，向「阿嘉」之成年男子所購得
    ，是要自衛用的等語在卷（見偵查卷(一)第21~22頁)，而證人
    即承辦本案之員警蔡漢成、王繼生二人於原審審理時亦一致
    證述：被告於警詢中有坦承槍枝、子彈為其所有等語（見原
    審卷(二)第110頁、第187頁）。再證人即隨同被告南下之陳能
    清於原審審理中復結證：「（問：本案為警查獲時，你有無
    在車上？）有。」、「（問：扣案的槍枝、子彈、毒品等物
    ，於車上查獲？）是的，於車上查獲的。」「（問：查獲當
    時被告乙○○有無承認毒品、槍枝、子彈是否他的？）於豐
    原分局時他有承認。」等語（見原審卷(二)第117~118頁）。
    且稽之卷附扣押物品目錄表上所載，被告亦在扣案之槍彈所
    有人 (持有人)欄位簽名及捺指印無訛（見偵查卷(一)第35頁
    ），可見被告於本案查獲之初確有承認扣案槍彈為其所有，
    要無疑義。(四)被告在警詢後，雖翻異前詞，辯稱：扣案之槍
    、彈係陳能清所持有，而授意其承擔罪責云云（見偵查卷(一)
    第65頁、第84頁）。然查：(1)陳能清於查獲當日所以在場，
    乃因受廖先家囑託，而隨同被告南下台中市受領廖先家與胡
    順仲二人共同向被告所買受之某輛中古汽車而駕駛北上等情
    ，已據被告供承在卷，且經證人陳能清、廖先家及胡順仲證
    述屬實 (分見原審卷(二)第118頁、第189 ~191頁)。衡情陳能
    清既受託隨同被告南下代他人取車迅即駕駛北上，當無持有
    該批槍、彈南下旋即北上之必要。(2)再揆之附表一、二所示
    之槍、彈係經警在被告所駕駛之自用小客車內後座處查獲時
    ，其中具殺傷力如附表一編號1~3所示之3把手槍與被告所有
    之金錢同置於一手提包內，而金錢已據被告表明為其所有，
    而由被告之女兒領回；另不具殺傷力如附表二編號1~2所示
    之90手槍2把則置於汽車副駕駛座椅背之袋子內，當時汽車
    由被告駕駛，而陳能清則坐於前方副駕駛座等事實，已據證
    人即查獲之員警王繼生、蔡漢成及同案被告陳能清結證明確
    (分見原審卷(二)第117~118頁、第109、187頁)，並經警方提
    出蒐證拍攝照片九張在卷可憑 (見原審卷(二)第18~19頁)。(3)
    是查扣之物品既明顯在被告管領支配中無訛，自均應認係被
    告為所有，允符事理。從而，被告上開所辯，核與事證情況
    不符，不能憑信。堪認被告於警詢時陳稱：上開具殺傷力之
    槍、彈係其為自衛，而在臺北市松山車站買受以持有乙節乙
    節，足以採取。(五)至於證人廖先家、胡順仲及陳瓊姿於原審
    審理中雖一致證稱：陳能清與被告在臺北市松山火車站相會
    時，有背有一個黑色之包包等語在卷 (見原審(二)第189頁、
    第191至第192頁及第193頁），而與證人即查獲之員警王繼
    生與蔡漢成證稱：該盛裝扣案槍、彈之皮包之顏色、型式相
    符。惟審據上開證據情況，已足認被告已買受取得該槍、彈
    ，並在其持有支配中屬實。縱使可疑陳能清有參與販賣該批
    槍、彈予被告之情事，亦應由檢察官另案偵辦陳能清是否構
    成販賣槍、彈之罪責，核與被告犯行之認定，並不生影響，
    附此敘明。(六)又被告雖聲請鑑定扣案槍枝上之指紋，然本案
    既足認扣案槍、彈已為被告所管領、支配中，縱使鑑定結果
    其上未殘留被告之指紋，仍無從據為被告有利之認定，是被
    告此部分證據方法之聲請，核無調查之必要。(七)綜上所述，
    本案被告未經許可，持有具殺傷力槍、彈之犯行，事證明確
    ，足以認定，自應依法論科。
三、次按刑法部分修正條文已於94年2月2日經總統公布，而自95
    年7月1日施行。被告行為後，其應適用之相關法律已有變更
    ，茲就與本案適用有關事項之條文，比較說明如次：(一)修正
    後刑法第33條第5款規定「罰金：新臺幣一千元以上，以百
    元計算之」，與修正前刑法同條款規定「罰金：（銀元）一
    元以上」不同。比較新舊法結果，以修正前即行為時法較有
    利於被告，故依刑法第2條第1項前段規定。本案被告所犯之
    罪，其法定刑罰金部分，自應適用行為時之法律即修正前刑
    法第33條第5款規定決定其罰金部分之法定刑。(二)修正前刑
    法第42條第2項規定：「易服勞役以一元以上三元以下折算
    一日。但勞役期限不得逾六個月」、第3項規定：「罰金總
    額折算逾六個月之日數者，以罰金總額與六個月之日數比例
    折算」；又被告行為時之易服勞役折算標準，業據修正前罰
    金罰鍰提高標準條例第2條規定，就其原定數額提高為100
    倍折算1日。惟修正後刑法第42條第3項規定：「易服勞役以
    新臺幣1000元、2000元或3000元折算一日。但勞役期限不得
    逾一年」，第5項規定：「罰金總額折算逾一年之日數者，
    以罰金總額與一年之日數比例折算‧‧‧」。而參照最高法
    院24年上字第4634號判例意旨及95年5月23日95年度第8次刑
    事庭決議，易服勞役、易科罰金於法律修正時，固均應為新
    舊法有利不利之比較，然非關主、從刑或刑之加重、減輕、
    免除等事項，故無與刑之加重事項，綜合比較及一體適用法
    律之必要，自得割裂適用最有利於被告之規定。(六)綜合以上
    比較結果，修正之法律關於罰金之規定，並未較有利於行為
    人，則有關罪刑部分自應全部適用修正前之法律；而比較修
    正前後之易服勞役折算標準，以修正後之規定較有利於被告
    ，自應適用修正後刑法第42條第3項前段之規定，定其折算
    標準。
四、核被告所為，係犯槍砲彈藥刀械管制條例第8條第4項之未經
    許可，持有可發射子彈具有殺傷力之改造手槍罪及同法第12
    條第4項未經許可持有子彈罪。被告以一行為同時持有改造
    手槍及子彈，而觸犯上開二個不同之罪名，為異種之想像競
    合犯，從較重之槍砲彈藥刀械管制條例第8條第4項之未經許
    可，持有可發射子彈具有殺傷力之改造手槍罪處斷。原審判
    決關於被告違反槍砲彈藥刀械管制條例部分，認定其犯行事
    證明確，適用槍砲彈藥刀械管制條例第8條第4項、第12 條
    第4項，刑法第2條第1項、第11條前段、第55條、第42條第3
    項前段之規定予以論處，並審酌被告之素行不佳，持有具殺
    傷力之手槍、子彈已嚴重危害社會公共安全與秩序，且持有
    槍、彈之數量，暨犯後態度不佳，未見悔意等一切情狀，量
    處如主文所示之刑，並諭知罰金部分如易服勞役之折算標準
    。且就屬於違禁物之具殺傷力如附表一所示槍、彈 (不含鑑
    驗試射之改造子彈1顆)，均依刑法第38條第1項第1款規定，
    予以宣告沒收。至於原具殺傷力，經鑑驗試射之土造子彈1
    顆，已僅餘彈殼，喪失子彈之功能，不具殺傷力，非屬違禁
    物，乃未併於宣告沒收。經核原審判決認事用法並無違誤，
    量刑亦屬妥適。被告上訴意旨否認犯罪，為無理由，應予駁
    回。
五、至於公訴意旨雖載稱：被告經查獲後，經檢察官同意依證人
    保護法第14條規定保護，並記明在卷，已主動供出槍枝犯罪
    者張瑞成、白國華等人，並配合承辦司法警察機關查緝而順
    利查獲，並查得如卷載移送書之槍砲，是請就被告減輕其刑
    為有期徒刑3年2月云云。惟(一)按槍砲彈藥刀械管制條例第18
    條第4項固明定：「犯本條例之罪，於偵查或審判中自白，
    並供述全部槍砲、彈藥、刀械之來源及去向，因而查獲或因
    而防止重大危害治安事件之發生，減輕或免除其刑」，惟該
    條項之適用，係指因被告於偵查或審判中之自白，供述全部
    槍砲、彈藥、刀械之來源及去向，而確實查獲或防止重大危
    害治安事件之發生。然查本件被告於檢察官偵查中及法院審
    判中並無自白之情事，縱使被告有協助檢察官查獲其他重大
    案件，仍無從依據上開規定減輕或免除刑責，免除其刑責。
    (二)次按證人保護法第14條第1項規定：「第2條所列刑事案件
    之被告或犯罪嫌疑人，於偵查中供述與該案案情有重要關係
    之待證事項或其他共犯之犯罪事證，因而使檢察官得以追訴
    該案之其他共犯者，以經檢察官事先同意者為限，就其因供
    述所涉之犯罪減輕或免除其刑」。揆其立法目的，係藉刑罰
    減免之誘因，以鼓勵刑事案件之被告或犯罪嫌疑人，使其勇
    於供出與案情有重要關係之待證事項或其他共犯犯罪之事證
    ，以協助檢察官有效追訴其他共犯。故在解釋上，自應以被
    告或犯罪嫌疑人詳實供出與該案案情有重要關係之待證事項
    或其他共犯犯罪之事證，因而使檢察官得以有效追訴其他共
    犯者，始有適用該規定減輕或免除其刑之餘地（最高法院93
    年度台上字第4007號判決可資參照）。然稽之卷證資料，被
    告雖提供線索，而經檢察官指揮警方查獲之槍砲集團，但核
    與被告所犯之本案無關，且上開經查獲之涉嫌人亦未涉犯本
    案，亦與證人保護人之相關規定不符。故檢察官以上開事由
    ，請求就被告所犯本案之罪，予以減輕其刑，於法難認有據
    ，委無足採。從而，原審判決詳述理由否准檢察官此部之請
    求，顯屬的論，附此敘明。
據上論結，應依刑事訴訟法第368條，判決如主文。
本案經檢察官丙○○到庭執行職務。
中    華    民    國    97    年    1     月    8     日
            刑事第三庭  審判長法  官  王  增  瑜
                              法  官  廖  柏  基
                              法  官  蔡  紹  良
上列正本證明與原本無異。
如不服本判決應於收受送達後十日內向本院提出上訴書狀，其未
敘述上訴之理由者並得於提起上訴後十日內向本院補提理由書（
均須按他造當事人之人數附繕本）。
                              書記官  許  麗  花
中    華    民    國    97    年    1     月    8     日
附錄論罪科刑法條
槍砲彈藥刀械管制條例第8條
未經許可，製造、販賣或運輸鋼筆槍、瓦斯槍、麻醉槍、獵槍、
空氣槍或第4條第1項第1款所定其他可發射金屬或子彈具有殺傷
力之各式槍砲者，處無期徒刑或5年以上有期徒刑，併科新臺幣1
千萬元以下罰金。
未經許可，轉讓、出租或出借前項所列槍枝者，處5年以上有期
徒刑，併科新臺幣1千萬元以下罰金。
意圖供自己或他人犯罪之用，而犯前二項之罪者，處無期徒刑或
7年以上有期徒刑，併科新臺幣1千萬元以下罰金。
未經許可，持有、寄藏或意圖販賣而陳列第1項所列槍枝者，處3
年以上10年以下有期徒刑，併科新臺幣700萬元以下罰金。
第1項至第3項之未遂犯罰之。
槍砲彈藥刀械管制條例第12條
未經許可，製造、販賣或運輸子彈者，處1年以上7年以下有期徒
刑，併科新台幣500萬元以下罰金。
未經許可，轉讓、出租或出借子彈者，處6月以上5年以下有期徒
刑，併科新台幣300萬元以下罰金。
意圖供自己或他人犯罪之用，而犯前二項之罪者，處3年以上10
年以下有期徒刑，併科新台幣700萬元以下罰金。
未經許可，持有、寄藏或意圖販賣而陳列子彈者，處5年以下有
期徒刑，併科新台幣300萬元以下罰金。
第1項至第3項之未遂犯罰之。
附表一：具殺傷力之槍、彈
┌──┬───────────────┬──────────────────┐
│編號│扣案物品之名稱及數量          │  備                            註  │
├──┼───────────────┼──────────────────┤
│1   │仿SMITH＆WESSON廠S＆W357MAGNUM│仿SMITH＆WESSON廠S＆W357MAGNUM轉輪手│
│    │轉輪手槍壹支（槍枝編號：110215│槍製造之玩具手槍車通轉輪彈倉及槍管改│
│    │5402）                        │造而成之改造手槍，機械性能良好，可擊│
│    │                              │發適用子彈使用，認具殺傷力。        │
├──┼───────────────┼──────────────────┤
│2   │仿德林吉雙管手槍壹支（槍枝編號│仿德林吉雙管手槍製造之玩具手槍車通槍│
│    │：0000000000）                │管內阻鐵改造而成之改造手槍，機械性能│
│    │                              │良好，可供擊發適用子彈使用，認具殺傷│
│    │                              │力。                                │
├──┼───────────────┼──────────────────┤
│3   │仿HIGH STANDARD廠DERRINGERDM-1│仿HIGH STANDARD廠DERRINGERDM-101型雙│
│    │01型雙管手槍壹支              │管手槍製造之玩具手槍換裝土造金屬槍管│
│    │                              │改造而成之改造手槍，機械性能良好，可│
│    │                              │供擊發適用子彈使用，認具殺傷力。    │
├──┼───────────────┼──────────────────┤
│4   │制式子彈4顆                   │口徑9mm制式子彈，認均具殺傷力。     │
├──┼───────────────┼──────────────────┤
│5   │改造子彈貳顆（試射後，餘壹顆）│由直徑7.40mm、長度15.84mm玩具金屬彈 │
│    │                              │殼加裝直徑5.90mm金屬彈丸改造而成之改│
│    │                              │造子彈，採樣1顆試射，可擊發，認具殺 │
│    │                              │傷力。                              │
└──┴───────────────┴──────────────────┘
附表二：不具殺傷力之槍、彈
┌──┬───────────────┬──────────────────┐
│編號│扣案物品名稱及數量            │  備                            註  │
├──┼───────────────┼──────────────────┤
│1   │德國ROHM廠RG88型模型槍1支（槍 │仿德國ROHM廠RG88型口徑9mm金屬模型槍 │
│    │枝管制編號：0000000000）      │，經檢視，槍管近槍口端具車鑿痕跡，惟│
│    │                              │槍管仍內具阻鐵，無法供發射彈丸使用，│
│    │                              │認不具殺傷力。                      │
├──┼───────────────┼──────────────────┤
│2   │仿GLOCK17型之改造手槍1支（槍枝│仿GLOCK 17型半自動手槍製造之玩具手槍│
│    │管制編號：0000000000）        │車通金屬槍管內阻鐵改造而成之改造手槍│
│    │                              │，經檢視，不具撞針，無法攻擊發子彈使│
│    │                              │用，認不具殺傷力。                  │
├──┼───────────────┼──────────────────┤
│3   │直徑9.42mm、長度22.16mm改造子 │由直徑9.42mm、長度22.16mm玩具金屬彈 │
│    │彈4顆                         │殼加裝直徑7.91mm金屬彈頭改造而成之改│
│    │                              │造子彈，採樣1顆試射，無法擊發，認不 │
│    │                              │具殺傷力。                          │
├──┼───────────────┼──────────────────┤
│4   │土造子彈2顆                   │由直徑9.93mm、長度19.05mm金屬彈殼及 │
│    │                              │直徑8.89mm金屬彈頭組合而成之土造子彈│
│    │                              │，採樣1顆試射，無法擊發，認不具殺傷 │
│    │                              │力。                                │
├──┼───────────────┼──────────────────┤
│5   │改造子彈1顆                   │由直徑9.41mm、長度22.06mm玩具金屬彈 │
│    │                              │殼加裝直徑7.99mm金屬彈頭改造而成之改│
│    │                              │造子彈，經檢視，其底火部位陷落，經實│
│    │                              │際試射，無法擊發，認不具殺傷力。    │
├──┼───────────────┼──────────────────┤
│6   │土造子彈1顆                   │由直徑8.88mm、長度17.05mm金屬彈殼及 │
│    │                              │直徑7.96mm金屬彈殼組合而成之土造子彈│
│    │                              │，經檢視，不具底火、火藥，非為子彈之│
│    │                              │完整結構，認不具殺傷力。            │
└──┴───────────────┴──────────────────┘


司法院資訊處製作；財團法人民間司法改革基金會備份。
